臺灣高雄地方法院刑事判決　　　　　　　100年度訴字第401號
公　訴　人　臺灣高雄地方法院檢察署檢察官
被　　　告　巫展浤
指定辯護人　葉婉玉律師
上列被告因偽造有價證券等案件，經檢察官提起公訴（99年度偵
字第33521 號），本院判決如下：
    主  文
巫展浤犯偽造私文書罪，處有期徒刑壹年；未扣案如附表編號一
至三「應沒收之物欄」所示之偽造「蔡宜珊」署名共參枚、指印
壹枚，均沒收之。又犯偽造有價證券罪，處有期徒刑壹年捌月；
未扣案如附表編號四所示本票中關於偽造「蔡宜珊」共同發票部
分，及如附表編號五、六「應沒收之物欄」所示之偽造「蔡宜珊
」署名共貳枚，均沒收之。應執行有期徒刑貳年；未扣案如附表
編號四所示本票中關於偽造「蔡宜珊」共同發票部分，及如附表
編號一至三、五、六「應沒收之物欄」所示之偽造「蔡宜珊」署
名共伍枚、指印壹枚，均沒收之。
    事  實
一、巫展浤因債信欠佳，遂借用斯時女友蔡宜珊之名義，於民國
    96年2 、7 月間先後購入車牌號碼7887-KR 號（下稱甲車）
    、8667-DA 號（下稱乙車）二手自用小客車供己使用，嗣因
    需款孔亟，乃思以前述車輛作為擔保，向址設高雄市鼓山區
    ○○○路12號「廣隆汽車行」之店長兼實際負責人宋雲連借
    用款項週轉，並分別：
  (一)於97年7 月31日，持前述甲車之行車執照前去「廣隆汽車行
    」，向宋雲連借款新臺幣（下同）50萬元，並在宋雲連所提
    供之空白本票及制式切結書、讓渡書上，填入自己之姓名、
    身分證字號、住址等資料，而簽發如附表編號一所示之本票
    （發票人巫展浤、發票日為97年7 月31日、票面金額50萬元
    ，惟背面即「背書欄」內尚無「蔡宜珊」之署名），及書立
    附表編號二、三所示之切結書、讓渡書（惟切結書之「立切
    結書欄」、讓渡書之「甲方讓渡人欄」尚無「蔡宜珊」之署
    名及年籍等資料），擬連同甲車之行車執照等物一併交予宋
    雲連資為借款之擔保。詎宋雲連（未據起訴，下同）竟基於
    教唆偽造私文書之犯意，在明知甲車之登記名義人蔡宜珊並
    未同意擔任本票背書人及共同書立切結書人、讓渡人之情形
    下，教唆本無偽造犯意之巫展浤，當場在前述本票「背書欄
    」、切結書「立切結書欄」、讓渡書「甲方讓渡人欄」內偽
    簽「蔡宜珊」署名，並以此作為自己之放款條件，巫展浤為
    順利取得借款，竟基於偽造私文書之犯意，未經蔡宜珊之同
    意或授權，旋當場逕在附表編號一所示本票「背書欄」內偽
    簽「蔡宜珊」署名1 枚並按捺指印1 次，表明蔡宜珊願任該
    本票背書人而承擔清償票款責任之意思，及接續在附表編號
    二、三各所示切結書「立切結書欄」、讓渡書「甲方讓渡人
    欄」內，偽簽「蔡宜珊」署名各1 枚，並填入蔡宜珊之身分
    證字號、住址等資料，以表明蔡宜珊係與巫展浤共同書立該
    等切結書、讓渡書，而承諾當巫展浤未依約還款時，願任宋
    雲連以渠等名義出售甲車等意思，足生損害於蔡宜珊。
  (二)於97年9 月9 日，持前述乙車之行車執照前去「廣隆汽車行
    」，向宋雲連借款50萬元。詎宋雲連竟另意圖供行使之用，
    基於教唆偽造有價證券及偽造私文書之犯意，在明知乙車之
    登記名義人蔡宜珊並未同意擔任本票發票人及共同書立切結
    書人、讓渡人之情形下，再次教唆本無偽造犯意之巫展浤，
    必須當場一併以蔡宜珊之名義共同簽發本票及書立切結書、
    讓渡書，並以此作為自己之放款條件。巫展浤因而以自己名
    義簽發附表四所示本票（發票人巫展浤、發票日為97年9 月
    9 日、票面金額50萬元，惟「發（出）票人欄」內尚無「蔡
    宜珊」之署名、指印），暨在附表五、六所示制式切結書、
    讓渡書填入自己姓名、身分證字號、住址等資料之際，另意
    圖供行使之用，基於偽造有價證券及偽造私文書之犯意，逕
    在附表編號四所示本票「發（出）票人欄」內偽簽「蔡宜珊
    」署名1 枚並按捺指印1 次，表明蔡宜珊共同簽發該本票之
    意思，及在附表編號五、六各所示切結書「立切結書欄」、
    讓渡書「甲方讓渡人欄」內，偽簽「蔡宜珊」署名各1 枚，
    並填入蔡宜珊之身分證字號、住址等資料，以表明蔡宜珊係
    與巫展浤共同書立該等切結書、讓渡書，而承諾當巫展浤未
    依約還款時，願任宋雲連以渠等名義出售乙車等意思，足生
    損害於蔡宜珊。
二、案經臺灣高雄地方法院檢察署檢察官偵查起訴。
    理  由
壹、證據能力方面
    本判決所引用之證據資料（詳後引用之各項證據），其中係
    屬傳聞證據部分，縱無刑事訴訟法第159 條之1 至第159 條
    之4 或其他規定之傳聞證據例外情形，因被告巫展浤、辯護
    人、檢察官均已明示同意作為證據使用（本院審訴字卷第20
    頁參照），而本院審酌卷內並無事證顯示各該陳述之作成時
    、地與週遭環境，有何致令陳述內容虛偽、偏頗之狀況後，
    也認為適當，依刑事訴訟法第159 條之5 第1 項之規定，為
    傳聞法則之例外，應有證據能力。
貳、實體方面
一、訊據被告對於前述犯罪事實坦承不諱，核與證人即被害人蔡
    宜珊之偵查中證述相符（偵卷第42-43 頁），且證人宋雲連
    前於偵查中原已明確證稱：我在大順一路127 號經營「廣隆
    汽車行」經營二手車買賣，私底下也有在做貸放款業務，被
    告是我之前玩車的時候認識的，被告於97年7 月31日說要將
    甲車作為抵押向我借50萬元，我當天把現金借給被告，又於
    97年9 月9 日將乙車抵押給我跟我借50萬元，我也是當天就
    把現金借給被告，被告在借錢當場有簽發2 張本票（即附表
    編號一、四各所示之本票），該二次借款我都沒有看到蔡宜
    珊等語（偵卷第30頁），嗣於本院審理中亦證稱：「（問：
    你到底是不是廣隆汽車行的老闆？答：）…我算店長。老闆
    不是我」、「（問：老闆是誰？答：）是我父親宋財祥」、
    「（問：爸爸有管車行的事？答：）大部分都是我在處理比
    較多」、「（問：本件你父親有無涉及？答：）沒有」、「
    （問：當初巫展浤拿車子抵押借錢，是你接洽的？答：）對
    」、「…是…車來賣我」、「也有借錢」、「（問：借多少
    錢？答：）50萬元」、「貸款還不出來，車子就給我…」、
    「是買賣跟抵押借錢…」、「（問：有簽兩張本票？答）是
    」、「…也有簽買賣合約書（即附表編號二、三、五、六所
    示之切結書、讓渡書）…」、「（問：是兩張分兩次借的？
    答：）對」、「（問：都是現場簽的？答：）巫展浤是現場
    簽的…」、「（問：…為何還要求有蔡宜珊的簽名？答：）
    因為車子是蔡宜珊的（名字），所以一定要這樣，這是公司
    規定的」、「（問：巫展浤的女朋友有無在現場？答：）巫
    展浤的女朋友沒有在現場…」、「（問：有無看到授權書？
    答：）沒有授權書」、「（問：這樣你們公司可以核貸嗎？
    答：）…所以他（指被告，下同）當然要簽本票…」、「（
    問：你說當場沒有看到蔡宜珊…你們公司有無審核、確認這
    是蔡宜珊本人的簽名？答：）…我會借他錢，他會來這裡借
    錢，都是因為朋友關係有認識…」等語綦詳（本院訴字卷第
    34-38 頁），足見被告先後於97年7 月31日、97年9 月9 日
    2 次前往「廣隆汽車行」之目的，均係向原已相識之該車行
    店長兼實際負責人宋雲連各告貸50萬元之款項，且被告斯時
    除依序提供甲、乙車充作借款擔保外，並俱一併當場簽發本
    票、切結書、讓渡書予宋雲連收執，而依「廣隆汽車行」內
    部規定，借款擔保文件（含本票）上除需有真正借款人之名
    義外，尚需有登記車主之名義，是以附表編號一至六所示本
    票、切結書、讓渡書上方另有「蔡宜珊」之名義，惟蔡宜珊
    於97年7 月31日及97年9 月9 日，均未現身「廣隆汽車行」
    ，而僅有被告1 人到場，但宋雲連並未向被告索取蔡宜珊之
    授權書，也不曾向蔡宜珊本人查詢、求證相關署押之真偽，
    即逕行放款予被告各情。此外，並有高雄市政府警察局100
    年5 月20日高市警肅字第1000039054號函所檢送之甲、乙車
    相關資料（本院訴字卷第68-70 頁）、臺北市監理處100 年
    5 月18日北市監北字第1006047560 0號函檢送之甲車過戶登
    記車籍資料（本院訴字卷第62-66 頁）、交通部公路總局臺
    中區監理所100 年5 月18日中監車字第1000018723號函檢送
    之乙車車籍及汽車新領牌照登記書、車輛買賣讓渡書（本院
    訴字卷第58-61 頁），及附表編號一至六所示之本票、切結
    書、讓渡書影本在卷可稽（偵卷第3 頁、本院訴字卷第
    49-52 頁），而附表編號四所示本票「發票人欄」內「蔡宜
    珊」署名上指印之指紋，經法務部調查局鑑定結果，確與蔡
    宜珊之真正指紋不同一情，另有該局99年7 月5 日調科貳字
    第09900298300 號鑑定書暨蔡宜珊指紋卡在卷可稽（臺灣臺
    北地方法院臺北簡易庭99年度北簡字第3763號影卷第42-44
    頁）。又貸與人既知另覓借款人以外之人作為借款擔保票據
    之背書人或共同發票人，俾增加日後順利取回貸款之機會，
    則在一般借貸情況下，貸與人實斷無在未確認該第三人是否
    具有承擔票據債務真意前，即率與放貸之理，況附表編號一
    至六所示之借款擔保文件上，均多載有蔡宜珊之完整住址，
    甚尚有蔡宜珊所使用之行動電話門號，而得輕易與蔡宜珊進
    行聯繫，且其上所有字跡，無論就字型勾勒、提筆、收筆等
    運筆神韻，及就間隔、結構、修飾等字體外型，均明顯相同
    ，則稍具知識經驗之人，一望俱可知悉該等字跡顯然出於同
    一人之手筆，宋雲連卻在未親見蔡宜珊本人或其出具之授權
    書，亦未以前述地址、行動電話門號與蔡宜珊稍加確認下，
    即倉卒趕在被告表明借款當日即行放貸，顯見宋雲連要非不
    能，而係自始無意向蔡宜珊查詢、求證借款擔保文件（含本
    票）上「蔡宜珊」署押之真偽，茍非宋雲連就蔡宜珊無意擔
    任本票之共同發票人或背書人，亦無意擔任切結書、讓渡書
    之共同書立人等事，原已知之甚詳，焉可能如此？況依附表
    編號二、三所示之切結書、讓渡書（本院訴字卷第49-50 頁
    ）顯示：被告之姓名、身分證字號、住址，甚至電話號碼等
    資料，均一律記載在各該欄位之正中央位置，而蔡宜珊之姓
    名及相關資料，則明顯偏在各該欄位極右邊之狹小空間；另
    附表編號四所示之本票（偵卷第3 頁）亦顯示：該紙本票之
    「發（出）票人欄」內，下方二分之一空間充滿著被告住址
    即「台北市○○區○○街114 號2F」之字樣，左上角八分之
    三空間則布滿被告姓名、身分證字號即「巫展浤」、「Ｚ000
    000000」等字樣，是以「蔡宜珊」之署名及指印，只能縮在
    該欄位右上角之八分之一空間各情，而顯然有別於若原已計
    畫由數人共同書立切結書、讓渡書，或共同簽發票據，即會
    按人數預為安排每一名義人大小相當欄位空間之正常配置方
    式，益徵被告原僅預計由自己一人單獨書立、簽發該等切結
    書、讓渡書、本票，嗣後方因故起意加列「蔡宜珊」為各該
    切結書、讓渡書、本票之共同名義人或共同發票人無訛，公
    訴人漏未認定此部分事實，略嫌不足，應予補充。末被告在
    附表編號四所示本票「發票人欄」偽簽「蔡宜珊」之署名並
    捺按指印，非法創設蔡宜珊共同簽發該本票之外觀，及在附
    表編號一所示本票偽造「蔡宜珊」之背書，致使蔡宜珊嗣蒙
    受遭追索該等票款之累，另冒用「蔡宜珊」名義共同書立附
    表編號二、三、五、六所示之切結書、讓渡書，而不實創設
    蔡宜珊亦有茍被告未如期清償借款，願任由宋雲連以渠等名
    義出售甲、乙車之承諾，自均足生損害於蔡宜珊，甚為灼然
    。綜上，足認被告關於係受宋雲連之教唆，始起意偽造「蔡
    宜珊」為附表編號一所示本票之背書人，及偽造「蔡宜珊」
    為附表編號二至六所示本票、切結書、讓渡書之共同名義人
    （共同發票人）等自白，顯然較諸證人宋雲連另證稱：我收
    本票時，不知道其上「蔡宜珊」署名是偽造的，是法院認定
    後才知道的云云（偵卷第30頁、本院訴字卷第33頁反面），
    更合於事實，可資採信，本案事證明確，被告犯行堪予認定
    ，應依法論科。
二、論罪：
  (一)就事實欄一(一)部分
    按上訴人在支票背面偽造張某之署押，以為背書，其偽造支
    票背書，在票據法上係表示對支票負擔保責任之意思，為法
    律規定之文書，並非依習慣表示一定用意之證明，而其此項
    行為，足以生損害於他人，故應成立偽造私文書罪。又其所
    偽造之此項署押，依法律規定，固應成立偽造私文書罪，但
    仍不失為偽造之署押，應依刑法第219 條宣告沒收，此有最
    高法院70年臺上字第2162號判例可資參照，從而核被告關於
    其逕在附表編號一所示本票「背書欄」內偽簽「蔡宜珊」署
    名1 枚並按捺指印1 次而偽造背書，及在附表編號二、三各
    所示切結書「立切結書欄」、讓渡書「甲方讓渡人欄」內，
    偽簽「蔡宜珊」署名各1 枚，而假冒「蔡宜珊」名義共同書
    立該等文書等所為，均係犯刑法第210 條之偽造私文書罪。
    被告偽造「蔡宜珊」署押之行為，為其偽造私文書犯行之一
    部，均不另論罪。被告於同一時、地犯下前述偽造私文書犯
    行，而在時間差距上，無可分離，且又侵害同一被害人蔡宜
    珊之信用法益，依一般社會健全觀念，各行為之獨立性極為
    薄弱，在刑法評價上，以視為數個舉動之接續施行，合為包
    括之一行為予以評價，較為合理，自應包括論以接續犯一罪
    （最高法院86年臺上字第3295號判例意旨、98年度台上字第
    5716號判決意旨參照）。被告在附表編號二、三各所示切結
    書「立切結書欄」、讓渡書「甲方讓渡人欄」內，偽簽「蔡
    宜珊」署名各1 枚之偽造私文書犯行雖未據起訴，惟該等犯
    行與檢察官所起訴在附表編號一所示本票偽造「蔡宜珊」背
    書之偽造私文書犯行，既存有前述之接續犯一罪關係，自為
    起訴效力所及，本院自當併予審理。
  (二)就事實欄一(二)部分
    被告未經蔡宜珊之同意或授權，逕自在附表編號四所示本票
    「發票人欄」內偽簽「蔡宜珊」署名1 枚並按捺指印1 次，
    而假冒「蔡宜珊」名義共同簽發該紙本票，所為自係犯刑法
    第201 條第1 項之偽造有價證券罪；另其在附表編號五、六
    各所示切結書「立切結書欄」、讓渡書「甲方讓渡人欄」內
    ，偽簽「蔡宜珊」署名各1 枚，而假冒「蔡宜珊」名義共同
    書立該等文書，所為則係犯刑法第210 條之偽造私文書罪。
    被告偽造「蔡宜珊」署押之行為，為其偽造有價證券、私文
    書犯行之一部，均不另論罪（最高法院52年臺上字第232 號
    判例意旨參照）。被告以一行為觸犯前述二罪名，為想像競
    合犯，應從一重依偽造有價證券罪論處。被告在附表編號五
    、六各所示切結書「立切結書欄」、讓渡書「甲方讓渡人欄
    」內，偽簽「蔡宜珊」署名各1 枚之偽造私文書犯行雖未據
    起訴，惟該等犯行與檢察官所起訴在附表編號四所示本票中
    偽造「蔡宜珊」共同發票之偽造有價證券犯行，既存有前述
    想像競合犯之裁判上一罪關係，自為起訴效力所及，本院自
    當併予審理。末偽造有價證券罪之法定最低刑度為3 年以上
    有期徒刑，考其立法意旨，乃在維護市場交易秩序，保障交
    易信用，惟被告係因急於取得貸款，一時失慮，始因貸與人
    宋雲連之教唆，未經蔡宜珊之同意或授權，而偽造附表編號
    四所示本票，犯罪動機尚非至劣，又其偽造有價證券之張數
    僅1 張，數量不多，且該紙本票之票據金額為50萬元，亦非
    上百萬元之鉅額，俱核與大量偽造高面額有價證券致影響社
    會金融秩序之嚴重犯罪情節迥異，再衡諸被告亦以自己名義
    共同簽發該紙本票而未掩飾身分，是以持票人猶得循線追討
    票款，足認被告偽造該紙本票之犯行，對於金融交易秩序之
    影響，應尚有限，如逕量處偽造有價證券之法定最低度刑即
    有期徒刑3 年，顯嫌過重，在客觀上可引起一般人同情，犯
    罪情狀尚堪憫恕，爰依刑法第59條規定減輕其刑。
  (三)被告分就事實欄一(一)、(二)所應論以之偽造私文書、偽造有價
    證券罪，犯意各別，觸犯構成要件相異之罪名，應予分論併
    罰。
三、本院審酌被告恣意冒用「蔡宜珊」名義共同書立切結書、讓
    渡書，並為本票背書，甚至共同簽發本票，已然妨害被害人
    蔡宜珊之信用，且使蔡宜珊一度遭追訴票款之虞，另又影響
    票據之信用功能、交易秩序，誠屬不該。惟念現行民間借貸
    實務，少數不法業者為貪圖利息、手續費等各式名目所得，
    怠為放貸條件之審核，而藉由教唆急於籌款之借款人以至親
    好友名義偽造有價證券、偽造私文書等手法，將本應自己承
    擔之遭借款人倒債風險諉諸予遭冒名者，而使遭冒名者無端
    陷於或受迫追究至親好友偽造犯行，抑或不得已承擔債務之
    兩難，則惡性最為重大者，毋寧應是貸與人而非借款人，而
    被告即係因急於取得貸款，一時失慮，始受貸與人宋雲連之
    教唆而為本案之偽造犯行，犯罪惡性難認重大。再者，被告
    偽造有價證券之張數、金額均非甚鉅。末兼衡被告之品行及
    於本院審理中全然坦承犯行不諱之犯後態度等一切情狀，爰
    分別量處如主文各所示之刑，並為被告定應執行之刑。
四、沒收物：
  (一)附表編號一至三、五、六「應沒收之物欄」所示之偽造「蔡
    宜珊」署名、指印，應依刑法第219 條規定，不問屬於犯人
    與否，各於關聯之罪項下，宣告沒收。
  (二)按刑法第205 條對於偽造、變造之有價證券設有沒收之特別
    規定，是對於偽造之有價證券自應依該條規定宣告沒收。惟
    關於二人以上為共同發票人之有價證券，如僅其中部分共同
    發票人係偽造，因該有價證券之真正發票人部分仍屬有效，
    為避免影響合法執票人對於真正發票人之票據權利，自不得
    將整張有價證券宣告沒收，此時僅依前開法條規定，將該有
    價證券關於偽造發票人部分宣告沒收即可（最高法院91年度
    上字第7082號判決意旨參照）。查附表編號四所示本票之共
    同發票人「蔡宜珊」部分，係屬偽造，揆諸前述說明，本院
    自應就係屬偽造之「蔡宜珊」共同發票部分，依刑法第205
    條規定，不問屬於犯人與否，亦應於關聯之罪項下，一併宣
    告沒收之；至被告於該紙本票上偽造之「蔡宜珊」署名、指
    印各1 枚，已因偽造有價證券之沒收而經包括在內，自不重
    為沒收之諭知。
五、公訴意旨固另謂：被告意圖為自己不法之所有，進而將附表
    編號一、四各所示本票交付宋雲連而行使之，致宋雲連陷於
    錯誤，方各將50萬元現金借予被告，足生損害於宋雲連等語
    ，因認此部分被告另涉有行使偽造私文書（或行使偽造有價
    證券）及詐欺取財等罪嫌。惟被告在附表編號一所示本票「
    背書欄」內偽簽「蔡宜珊」署名1 枚並按捺指印1 次，而偽
    造背書之偽造私文書犯行，及在附表編號四所示本票「發票
    人欄」內偽簽「蔡宜珊」署名1 枚並按捺指印1 次，而假冒
    「蔡宜珊」名義共同簽發該紙本票之偽造有價證券犯行，非
    僅本為宋雲連所明知，更均係出於宋雲連之教唆而來，業經
    本院詳予認定如前，則被告將該等偽造之私文書、本票交付
    予係屬教唆者之宋雲連收受，即非本於（私）文書所載意旨
    或票據權利而為主張，自難謂為「行使」偽造私文書（或偽
    造有價證券），亦非屬詐術之實施，另宋雲連也無陷於錯誤
    可言，公訴人此部分所指顯有違誤，本院原應為被告無罪之
    認定，惟被告茍別有行使偽造私文書（或行使偽造有價證券
    ）及詐欺取財犯行，核與前述經論罪科刑部分，分別具有吸
    收犯之實質一罪或想像競合犯之裁判上一罪關係，故爰不另
    為無罪之諭知。
六、宋雲連所涉教唆偽造有價證券及教唆偽造私文書等犯行，應
    由檢察官另行分案偵辦。
據上論斷，應依刑事訴訟法第299 條第1 項前段，刑法第210 條
、第201 條第1 項、第55條、第59條、第51條第5 款、第219 條
、第205 條，刑法施行法第1 條之1 ，判決如主文。
本案經檢察官陳威呈到庭執行職務。
中    華    民    國   100    年    7     月    19    日
                  刑事第一庭  審判長法  官  黃三友
                                    法  官  陳億芳
                                    法  官  莊珮吟
以上正本證明與原本無異。
如不服本判決應於收受判決後10日內向本院提出上訴書狀，並應
敘述具體理由。其未敘述上訴理由者，應於上訴期間屆滿後20日
內向本院補提理由書(均須按他造當事人之人數附繕本)「切勿逕
送上級法院」。
中    華    民    國   100    年    7     月    19    日
                                    書記官  鍾淑美
┌───────────────────────────────────────────────┐
│附表：                                                                                        │
├──┬──────────────────┬─────────────────────────┤
│編號│文件名稱（卷證出處）                │應沒收之物                                        │
├──┼──────────────────┼─────────────────────────┤
│ 一 │票號031383號本票(偵卷第3 頁)        │背面即「背書欄」內偽造「蔡宜珊」之署名、指印各壹枚│
├──┼──────────────────┼─────────────────────────┤
│ 二 │97年7月31日切結書(本院訴字卷第49頁) │「立切結書欄」內偽造「蔡宜珊」之署名壹枚          │
├──┼──────────────────┼─────────────────────────┤
│ 三 │97年7月31日讓渡書(本院訴字卷第50頁) │「甲方讓渡人欄」內偽造「蔡宜珊」之署名壹枚        │
├──┼──────────────────┼─────────────────────────┤
│ 四 │票號031392號本票(偵卷第3 頁)        │偽造「蔡宜珊」共同發票部分                        │
├──┼──────────────────┼─────────────────────────┤
│ 五 │97年9月9日切結書(本院訴字卷第51頁)  │「立切結書欄」內偽造「蔡宜珊」之署名壹枚          │
├──┼──────────────────┼─────────────────────────┤
│ 六 │97年9月9日讓渡書(本院訴字卷第52頁)  │「甲方讓渡人欄」內偽造「蔡宜珊」之署名壹枚        │
└──┴──────────────────┴─────────────────────────┘
◎附錄本案所犯法條：
《刑法第210 條》
偽造、變造私文書，足以生損害於公眾或他人者，處5 年以下有
期徒刑。
《刑法第201 條第1 項》
意圖供行使之用，而偽造、變造公債票、公司股票或其他有價證
券者，處3 年以上10年以下有期徒刑，得併科3000元以下罰金。